Minutes et répertoires du notaire Claude DUPUYS, 17 septembre 1721 - 6 avril 1729 (étude XXXIV)
Archives nationales
- Minutes de Claude DUPUYS, 17 septembre 1721 - 6 avril 1729; MC/ET/XXXIV/486 - MC/ET/XXXIV/515
  - Minutes. 1723, juillet - 1723, septembre, juillet 1723 - septembre 1723; MC/ET/XXXIV/493
    - Lecocq (Jean Baptiste) maître maçon, entrepreneur de bâtiments rue des Rosiers § devis et marché (réparations, surtout des planchers), 3 juillet 1723; MC/ET/XXXIV/493
      devis; marché; Lecocq, Jean Baptiste
    - Lemaire (Joseph) marbrier; rue Poissonnière § obligation, 14 juillet 1723; MC/ET/XXXIV/493
      obligation; Lemaire, Joseph
    - Menageot (Jacques), maître menuisier, rue Saint-Louis § Bail à .., 16 juillet 1723; MC/ET/XXXIV/493
      bail; Menageot, Jacques
    - Reuse (Laurent), maître menuisier, rue Neuve de Cléry § Apprentissage, 21 juillet 1723; MC/ET/XXXIV/493
      contrat d'apprentissage; Reuse, Laurent
    - Boligny (François) architecte et entrepreneur de bâtiments rue au Maire § procuration, 22 juillet 1723; MC/ET/XXXIV/493
      procuration; Boligny, François
    - Charpentier (Sébastien) maître maçon, entrepreneur de bâtiments; rue de la Mortellerie § atermoiement, 25 juillet 1723; MC/ET/XXXIV/493
      Charpentier, Sébastien
    - Dupont (François) maître sculpteur rue de Beauregard § Mariage du fils de feu .., 28 juillet 1723; MC/ET/XXXIV/493
      contrat de mariage; Dupont, François
    - Massion (Louis) maître maçon fg. Saint Martin § transport, 3 août 1723; MC/ET/XXXIV/493
      Massion, Louis
    - Vallet (Jacques) maître doreur rue Darnétal § Inventaire après décès de la femme de..., 9 août 1723; MC/ET/XXXIV/493
      inventaire; Vallet, Jacques
    - Lereistre (Michel) ciseleur et doreur ordinaire du roi rue de Bourbon § abandonnement et quittance, 11 août 1723; MC/ET/XXXIV/493
      quittance; Lereistre, Michel
    - Martin (Joseph), maître menuisier, rue de Cléry § Vente, 12 août 1723; MC/ET/XXXIV/493
      acte de vente; Martin, Joseph
    - Barbier (Jean Claude) maître fondeur § Transport de rente, 30 août 1723; MC/ET/XXXIV/493
      transport de droits; Barbier, Jean Claude
    - Hecquen (Pierre) architecte juré expert, entrepreneur de bâtiments rue Neuve Saint Laurent § quittance, 2 septembre 1723; MC/ET/XXXIV/493
      quittance; Hecquen, Pierre
    - Simon (Claude), maître peintre et doreur, à Paris § Mariage du fils de feu .., 9 septembre 1723; MC/ET/XXXIV/493
      contrat de mariage; Simon, Claude
    - Simon (Denis), maître peintre et doreur, rue Frepillon § Mariage de .., 9 septembre 1723; MC/ET/XXXIV/493
      contrat de mariage; Simon, Denis
    - Jouannet (Barthélemy) maître doreur sur métaux rue Saint Roch § Mariage de .., 12 septembre 1723; MC/ET/XXXIV/493
      contrat de mariage; Jouannet, Barthélémy
    - Collet (Jean) maître menuisier rue Neuve de Cléry § Vente, 12 septembre 1723; MC/ET/XXXIV/493
      acte de vente; Collet, Jean
    - Ferret (Philippe) maître doreur à Paris § Mariage de la fille de feu .., 12 septembre 1723; MC/ET/XXXIV/493
      contrat de mariage; Ferret, Philippe
    - Fordrin (Louis) entrepreneur de bâtiments du roi et Serrurier rue et Porte Montmartre § Bail, 18 septembre 1723; MC/ET/XXXIV/493
      bail; Fordrin, Louis
    - Letellier Antoine, maître menuisier, faubourg Saint-Antoine § Bail, 21 septembre 1723; MC/ET/XXXIV/493
      bail; Letellier, Antoine
    - Reconnaissance concernant Jean Restout, peintre ordinaire du roi en son Académie de peinture et sculpture, au Collège des Quatre-Nations., 27 septembre 1723; MC/ET/XXXIV/493
      reconnaissance; Restout, Jean (1692-1768); peintre
  - Minutes. 1723, octobre - 1723, décembre, octobre 1723 - décembre 1723; MC/ET/XXXIV/494
    - tapissier (apprentissage) § Contrat pour 6 ans entre Nicolas Bucquet, marchand chapelier, et Claude Henault, maître et marchand tapissier, au profit Louis Jean Bucquet, âgé de 14 ans, fils de Nicolas, Logé et nourri par son maître s.d.d., 3 octobre 1723; MC/ET/XXXIV/494
    - Henault (Claude) maître et marchand tapissier rue Neuve Saint-Eustache § apprentissage, 3 octobre 1723; MC/ET/XXXIV/494
      contrat d'apprentissage; Henault, Claude
    - Dehainceville (Robert) marchand faïencier à Paris § Mariage de la fille de feu .., 10 octobre 1723; MC/ET/XXXIV/494
      contrat de mariage; Dehainceville, Robert
    - Decaux (Louis) maître fondeur rue d'Orléans § Mariage de la fille de .., 10 octobre 1723; MC/ET/XXXIV/494
      contrat de mariage; Decaux, Louis
    - De Rouard (Charles) maître sculpteur à Basse Villeneuve § bail de portion de maison, 14 octobre 1723; MC/ET/XXXIV/494
      bail; De Rouard, Charles
    - Menuiserie § Devis et marché lambris rampons et en plafond dudit étage .., 19 octobre 1723; MC/ET/XXXIV/494
      devis; marché
    - Maratier (Gabriel), maître menuisier, rue Neuve Sainte-Anastase § Quittance et vente de portion de maison - 24 octobre, 24 octobre 1723; MC/ET/XXXIV/494
      acte de vente; quittance; Maratier, Gabriel
    - Chibout (Nicolas) maître fondeur rue Guérin Boisseau § apprentissage, 28 octobre 1723; MC/ET/XXXIV/494
      contrat d'apprentissage; Chibout, Nicolas
    - Taboureur (François), menuisier, rue Montmartre § Vente de maison, 29 octobre 1723; MC/ET/XXXIV/494
      acte de vente; Taboureur, François
    - Mariage de la fille de Jean-Baptiste Pinson, maître à danser privilégié suivant la cour, rue des Vertus., 2 novembre 1723; MC/ET/XXXIV/494
      contrat de mariage; Vertus (rue des); Pinson, Jean-Baptiste; enseignant; danseur
    - Menuisier (apprentissage) § Contrat pour 6 ans entre Pierre Durand, âgé de 20 ans, et Nicolas Tilliard, maître menuisier. Logé, nourri et blanchi, par son maître, sans deniers déboursés., 2 novembre 1723; MC/ET/XXXIV/494
      contrat d'apprentissage; Durand, Pierre; Tilliard, Nicolas
    - Tilliard (Nicolas), maître menuisier, rue de Cléry § Apprentissage, 2 novembre 1723; MC/ET/XXXIV/494
      contrat d'apprentissage; Tilliard, Nicolas
    - Gobilliard (Louis) maître maçon rue de la Marche § Inventaire après décès de .. (Equipages et ustensiles servant au métier de maître maçon), 8 novembre 1723; MC/ET/XXXIV/494
      inventaire; Gobilliard, Louis
    - Ambroise (Jean) maître horloger sur le pont Notre Dame § Mariage de .., 11 novembre 1723; MC/ET/XXXIV/494
      contrat de mariage; Ambroise, Jean
    - Quittance concernant Nicolas Liévain, architecte juré expert, entrepreneur de bâtiments comme expert des travaux., 12 novembre 1723; MC/ET/XXXIV/494
      quittance; Liévain, Nicolas (16..-17..); architecte; chef d'entreprise
    - Desvignes (Nicolas) maître maçon rue Jean Robert § Quittance, 12 novembre 1723; MC/ET/XXXIV/494
      quittance; Desvignes, Nicolas
    - Simon (Jean) maître tourneur rue Neuve Saint Denis § Mariage du fils de .., 14 novembre 1723; MC/ET/XXXIV/494
      contrat de mariage; Simon, Jean
    - Trianon (Jérôme) maître tourneur à Paris § Mariage de la fille de .., 14 novembre 1723; MC/ET/XXXIV/494
      contrat de mariage; Trianon, Jérôme
    - Hurlot (Blaise Laurent), maître peintre, de l'académie de Saint-Luc Enclos du Temple § Transport de bail, 20 novembre 1723; MC/ET/XXXIV/494
      bail; Hurlot, Blaise Laurent
    - Hue (Dominique) maçon à la Villette Saint-Lazare § rétrocession de bail, 23 novembre 1723; MC/ET/XXXIV/494
      bail; Hue, Dominique
    - Verrier (Michel) maître et marchand tapissier rue de Berry § quittance, 29 novembre 1723; MC/ET/XXXIV/494
      quittance; Verrier, Michel
    - Desfrez (Jean) maître marbrier rue Sainte Barbe § bail de portion de maison, 7 décembre 1723; MC/ET/XXXIV/494
      bail; Desfrez, Jean
    - Fordrin (Louis) serrurier ordinaire des bâtiments du roi et de ses Monnaies rue Montmartre § procuration, 27 décembre 1723; MC/ET/XXXIV/494
      procuration; Fordrin, Louis
    - Cresson (Jean Baptiste) maître menuisier rue Neuve de Cléry § bail, 31 décembre 1723; MC/ET/XXXIV/494
      bail; Cresson, Jean Baptiste
  - Minutes. 1724, janvier - 1724, février, janvier 1724 - février 1724; MC/ET/XXXIV/495
    - Gautier (François) père maître menuisier rue Neuve de Clery § abandonnement, 15 février 1723; MC/ET/XXXIV/495
      Gautier, François
    - Desireux (Pierre) marchand verrier-faïencier rue Saint Denis § transport de bail, 6 janvier 1724; MC/ET/XXXIV/495
      bail; Desireux, Pierre
    - Paulet (Gilbert) maître maçon, entrepreneur privilégié du roi suivant la cour rue des Arcis § Marché (cloisons, croisés, passage etc.), 13 janvier 1724; MC/ET/XXXIV/495
      marché; Paulet, Gilbert
    - Cartier (Jean Denis) maître sculpteur rue de Grenelle § quittance, 16 janvier 1724; MC/ET/XXXIV/495
      quittance; Cartier, Jean Denis
    - Quittance concernant Pierre-Alexis Delamair, architecte du roi, rue Montorgueil., 20 janvier 1724; MC/ET/XXXIV/495
      Mention des travaux pour M. de Commenge et pour J.J Coustard.
      quittance; Montorgueil (rue); Delamair, Pierre Alexis (1676?-1745); architecte
    - Collet (Jean) maître menuisier rue Neuve de Cléry § obligation, 29 janvier 1724; MC/ET/XXXIV/495
      obligation; Collet, Jean
    - Remy (Louis), maître peintre doreur, rue Saint Martin § Convention, 5 février 1724; MC/ET/XXXIV/495
      Remy, Louis
    - Libeau (Jean Baptiste) dit Beauliers marchand tapissier rue de la Cordonnerie § Mariage de .., 6 février 1724; MC/ET/XXXIV/495
      contrat de mariage; Libeau, Jean Baptiste
    - Cloud (Guillaume) architecte et entrepreneur de ponts et chaussées du royaume rue Thévenot § Mariage de .., 7 février 1724; MC/ET/XXXIV/495
      contrat de mariage; Cloud, Guillaume
    - Leguay (André François), maître peintre, à Laval § bail de portion de maison, 9 février 1724; MC/ET/XXXIV/495
      bail; Leguay, André François
    - Pradel (Claude) maître serrurier hôtel de la Monnaie § transaction, 11 février 1724; MC/ET/XXXIV/495
      accord; Pradel, Claude
    - Le Ligois (Guillaume) maître doreur sur métaux rue Saint-Germain-l'Auxerrois § Mariage du fils de .., 13 février 1724; MC/ET/XXXIV/495
      contrat de mariage; Le Ligois, Guillaume
    - Preaux (Adrien), maître menuisier, rue du Bac § Quittance, 13 février 1724; MC/ET/XXXIV/495
      quittance; Preaux, Adrien
    - Gautier (François) fils maître menuisier rue Neuve de Clery § abandonnement, 15 février 1724; MC/ET/XXXIV/495
    - Reuse (Laurent), maître menuisier, rue Neuve de Cléry § Abandonnement, 15 février 1724; MC/ET/XXXIV/495
      cession; Reuse, Laurent
    - Lefort (Jean) marchand brodeur rue Montorgueil § Mariage de la fille de .., 20 février 1724; MC/ET/XXXIV/495
      contrat de mariage; Lefort, Jean
    - Davaux (Pierre Joseph) maître brodeur rue Montorgueil § Mariage de la fille de .., 20 février 1724; MC/ET/XXXIV/495
      contrat de mariage; Davaux, Pierre Joseph
    - Leclerc (Etienne) maître brodeur à Paris § Mariage du fils de feu .., 20 février 1724; MC/ET/XXXIV/495
      contrat de mariage; Leclerc, Etienne
    - Leclerc (Etienne François) maître brodeur porte Saint Denis § Mariage de .., 20 février 1724; MC/ET/XXXIV/495
      contrat de mariage; Leclerc, Etienne François
  - Minutes. 1724, mars - 1724, avril, mars 1724 - avril 1724; MC/ET/XXXIV/496
    - Lefort (Damien) maçon rue de Bourbon § Bail, 12 mars 1724; MC/ET/XXXIV/496
      bail; Lefort, Damien
    - Doucet (Bernard) compagnon maçon rue Greneuse § Dévis et Marché (petits travaux), 12 mars 1724; MC/ET/XXXIV/496
      devis; marché; Doucet, Bernard
    - Courtois (Germain) Maître menuisier rue de Bourbon § apprentissage, 14 mars 1724; MC/ET/XXXIV/496
      contrat d'apprentissage; Courtois, Germain
    - Marbrier (alloué) § Contrat pour 3 ans entre Varant Vivenelle, compagnon couvreur, et Charles Poulloin maître marbrier, au profit des Joseph Vivenelle, âgé de 18 ans, fils de Varant, Logé, nourri et blanchi par son père le maître lui promet 10 s. par jour .. 1er année;; 11 s. par jour deuxième année et 16 s, 3/e/ année., 20 mars 1724; MC/ET/XXXIV/496
    - Gautier (François) frère maître menuisier rue de Clery § Testament de .., 23 mars 1724; MC/ET/XXXIV/496
      testament; Gautier, François
    - Fenasse (Guillaume) maître menuisier rue de la Croix § obligation, 24 mars 1724; MC/ET/XXXIV/496
      obligation; Fenasse, Guillaume
    - Bonfilliou (Eloi) maître doreurs rue au Maires § Mariage de .., 26 mars 1724; MC/ET/XXXIV/496
      contrat de mariage; Bonfilliou, Eloi
    - Poullain (Charles) maître marbrier rue de Bourbon § alloué, 26 mars 1724; MC/ET/XXXIV/496
      Poullain, Charles
    - Vallée (Guillaume) maître doreur rue Darnétal § quittance, 26 mars 1724; MC/ET/XXXIV/496
      quittance; Vallée, Guillaume
    - Quittance concernant Pierre-Alexis Delamair, architecte du roi, rue Montorgueil., 1er avril 1724; MC/ET/XXXIV/496
      Reçu de Claude-François Poncher, maître des requêtes, dessins, états de dépenses etc...pour sa maison de Villeneuve-les-Saint-Cloud.
    - Contrat de mise en apprentissage de peintre, pour 5 ans, entre Louis Peltin, bourgeois de Paris, et Pierre Durand, maître peintre, au profit de Louis-François Peltin, âgé de 14 ans, fils de Louis, logé et nourri par son maître sans deniers déboursés., 15 avril 1724; MC/ET/XXXIV/496
      contrat d'apprentissage; Durand, Pierre; Peltin, Louis; Peltin, Louis François; peintre
    - Durand (Pierre), maître peintre, rue Montorgueil § Apprentissage, 15 avril 1724; MC/ET/XXXIV/496
      contrat d'apprentissage; Durand, Pierre
    - Lemaistre Nicolas, maître menuisier, rue Aubry-le-Boucher § Transport, 24 avril 1724; MC/ET/XXXIV/496
      cession; Aubry-le-Boucher (rue); Lemaistre, Nicolas; menuisier
    - Montvoisin (Philippe) maître brodeurs rue Saint Denis § Sans bail, 25 avril 1724; MC/ET/XXXIV/496
      bail; Montvoisin, Philippe
    - Demaisont (Nicolas) maître maçon, entrepreneur de bâtiments rue Neuve de Clery § Convention et marché; (basse cour), 25 avril 1724; MC/ET/XXXIV/496
      marché; Demaisont, Nicolas
    - Bardet (Louis François) maître ébéniste; rue du Four § Mariage de -, 30 avril 1724; MC/ET/XXXIV/496
      contrat de mariage; Bardet, Louis François
    - Derouard (Jacques) maître sculpteur; Basse Villeneuve § Mariage du fils de .., 30 avril 1724; MC/ET/XXXIV/496
      contrat de mariage; Derouard, Jacques
    - Derouard (Jacques) fils maître sculpteur à Basse Villeneuve § Mariage de .., 30 avril 1724; MC/ET/XXXIV/496
    - Jacob (Nicolas) maître serrurier rue de la Vannerie § quittance, 13 mai 1724; MC/ET/XXXIV/496
      quittance; Jacob, Nicolas
  - Minutes. 1724, mai - 1724, juillet, mai 1724 - juillet 1724; MC/ET/XXXIV/497
    - Devis et marché des ouvrages de maçonnerie, charpenterie etc... pour la construction d'un petit corps d'hôtel sur un emplacement sis rue Saint-Maur, que Charles Bono, maître maçon, s'oblige de faire., 1er mai 1724; MC/ET/XXXIV/497
      Avec plans, élévation.
      devis; marché; Saint-Maur (rue); Bono, Charles; maçon
    - Maçonnerie § Devis et marché un petit corps d'hôtel; La maçonnerie des planchers sera bardée sur une latte jointive et aire, dressé de niveau pour recevoir le carreau et plafonné par dessous, 1er mai 1724; MC/ET/XXXIV/497
    - Bono (Charles) maître maçon, entrepreneur de bâtiments rue du Bout du Monde § Devis et marché, 1er mai 1724; MC/ET/XXXIV/497
      devis; marché; Bono, Charles
    - Gilles (Pierre) maître tapissier rue Montmartre § obligation et transport, 2 mai 1724; MC/ET/XXXIV/497
      obligation; Gilles, Pierre
    - Desprez (Jean) maître marbrier; rue Sainte Barbe § transport de bail, 10 mai 1724; MC/ET/XXXIV/497
      bail; Desprez, Jean
    - Genisson (Charles) maître sculpteur rue au Maire § Acte portant compte et quittance, 10 mai 1724; MC/ET/XXXIV/497
      quittance; Genisson, Charles
    - Briant (Jacques Guillaume) maître marbrier rue Montorgueil § transport de bail, 10 mai 1724; MC/ET/XXXIV/497
      bail; Briant, Jacques Guillaume
    - Mosard (Etienne) maçon rue de Bourbon § Vente de patureau, 16 mai 1724; MC/ET/XXXIV/497
      acte de vente; Mosard, Etienne
    - Cazaubon (Jacques) maître doreur sur métaux rue des Vieilles Etuves § donation et Vente, 18 mai 1724 - 19 mai 1724; MC/ET/XXXIV/497
      donation; acte de vente; Cazaubon, Jacques
    - Marais (Jean Baptiste) marbrier barrière Poissonnerie § bail, 23 mai 1724; MC/ET/XXXIV/497
      bail; Marais, Jean Baptiste
    - Bouchon (Marin Louis) maître et marchand éventailliste rue Saint Martin § Inventaire après décès de la femme de .., 30 mai 1724; MC/ET/XXXIV/497
      inventaire; Bouchon, Marin Louis
    - Morin (Dominique) marchand tapissier rue de la Perle § quittance rapportée, 30 mai 1724; MC/ET/XXXIV/497
      quittance; Morin, Dominique
    - Gautier (François Cosme) maître menuisier rue Neuve de Clery § apprentissage, 3 juin 1724; MC/ET/XXXIV/497
      contrat d'apprentissage; Gautier, François Cosme
    - Boullot (Jean) maître maçon, entrepreneur de bâtiments rue Darnétal § Devis et marché, 12 juin 1724; MC/ET/XXXIV/497
      devis; marché; Boullot, Jean
    - Barbier (Claude) fondeur privilégié rue au Maire § Mainlevée, 17 juin 1724; MC/ET/XXXIV/497
      Barbier, Claude
    - Petit (Georges) marchand tapissier rue de Monceau § attermoiement, 20 juin 1724; MC/ET/XXXIV/497
      Petit, Georges
    - Pigeon (Nicolas), marchand orfèvre, rue de la Truanderie § Transport de bail, 5 juillet 1724; MC/ET/XXXIV/497
      bail; Pigeon, Nicolas
    - Lesages (Joseph) maître brodeur rue de la Lune § Mariage de .., 9 juillet 1724; MC/ET/XXXIV/497
      contrat de mariage; Lesages, Joseph
    - Lesage (Robert) maître brodeur rue de la Lune § Mariage du fils de .., 9 juillet 1724; MC/ET/XXXIV/497
      contrat de mariage; Lesage, Robert
    - Alloué de Jean-Baptiste Baltendré, âgé de 13 ans, auprès d'Eloi Robert, sculpteur du roi, enclos du Vieux-Louvre, lequel s'engage à apprendre son art audit Baltendré., 15 juillet 1724; MC/ET/XXXIV/497
      contrat de travail; Baltendré, Jean-Baptiste; Robert, Eloi; sculpteur
    - Contrat de mise en apprentissage de sculpteur, pour 5 ans, entre Jean-François Barbeau, cocher, et Jean-Philippe Delacroix, maître sculpteur, au profit de Jean-François Barbeau fils, âgé de 14 ans, logé et nourri par son maître, son père lui fournira du pain pendant les 15 premiers mois, sans deniers déboursés., 15 juillet 1724; MC/ET/XXXIV/497
      contrat d'apprentissage; Barbeau, Jean François; Delacroix, Jean Philippe; conducteur de véhicules; sculpteur
    - Alloué de Jean-Baptiste Baltendré, âgé de 13 ans, auprès d'Eloi Robert, sculpteur du roi, lequel s'engage à apprendre son art audit Baltendré., 15 juillet 1724; MC/ET/XXXIV/497
    - Gasselin (Jacques) maître brodeur rue Poissonnière § Notoriété aux dires de -, 15 juillet 1724; MC/ET/XXXIV/497
      Gasselin, Jacques
    - Clément (Mathieu) maître fondeur rue de la Croix § apprentissage, 16 juillet 1724; MC/ET/XXXIV/497
      contrat d'apprentissage; Clément, Mathieu
    - Delacroix (Jean Philippe) maître sculpteur rue Neuve de Cléry § apprentissage, 16 juillet 1724; MC/ET/XXXIV/497
      contrat d'apprentissage; Delacroix, Jean Philippe
    - fondeur (apprentissage) § Contrat pour 5 ans entre Jean Baptiste Durant compagnon fondeur, et Mathieu Clément, maître fondeur, au profit de François Charles Crochet, âgé de 19 ans, frère utérin de Jean Baptiste Logé, nourri et blanchi par son maître S.d.d., 16 juillet 1724; MC/ET/XXXIV/497
    - tourneur (apprentissage) § Contrat pour 4 ans entre Adrien Millet âgé de 23 ans, et Jean Baptiste Claude Simon, maître tourneur. Logé, nourri à l'exception de pain par son maître. S.d.d., 20 juillet 1724; MC/ET/XXXIV/497
    - Simon (Jean Baptiste Claude) maître tourneur fg-Saint Martin § apprentissage, 20 juillet 1724; MC/ET/XXXIV/497
      contrat d'apprentissage; Simon, Jean Baptiste Claude
    - Vallet (Nicolas) maître Serrurier rue Guérin Boisseau § bail, 25 juillet 1724; MC/ET/XXXIV/497
    - Boligny (François) maître maçon, entrepreneur de bâtiments paroisse Saint Nicolas des Champs § Bail, 26 juillet 1724; MC/ET/XXXIV/497
      bail; Boligny, François
    - Nicollie (Paul) maître serrurier rue du Rampart § Consentement, 31 juillet 1724; MC/ET/XXXIV/497
      Nicollie, Paul
    - Dubois (Jean Baptiste) maîtres doreurs rue Guérin Boisseau § Mariage de la fille de .., 16 juillet 1727; MC/ET/XXXIV/497
      contrat de mariage; Dubois, Jean Baptiste
  - Minutes. 1724, août - 1724, octobre, août 1724 - octobre 1724; MC/ET/XXXIV/498
    - ROUART (Charles) Maître Sculpteur Rue Neuve des filles Dieu § Désistement de bail -, 1er août 1724; MC/ET/XXXIV/498
      bail; Rouart, Charles
    - DEROUART (Charles) Maître Sculpteur Rue Neuve des filles Duci § Bail .., 6 août 1724; MC/ET/XXXIV/498
      bail; Derouart, Charles
    - DAVEAUX (Samuel) Maître brodeur Rue Neuve de Cléry § Quittance .., 13 août 1724; MC/ET/XXXIV/498
      quittance; Daveaux, Samuel
    - PIRLOT (Louis Alexandre), Rue Saint Sauveur Peintre § Mariage de la fille de .., 13 août 1724; MC/ET/XXXIV/498
      contrat de mariage; Pirlot, Louis Alexandre
    - CLERGET (Pierre Claude) Maître fondeur Rue de la Pelleterie § mise en apprentissage chez .., 15 août 1724; MC/ET/XXXIV/498
      contrat d'apprentissage; Clerget, Pierre Claude
    - GRANDPIERRE (Louis) Maître menuisier Rue Saint-Sauveur. § Bail .., 15 août 1724; MC/ET/XXXIV/498
      bail; Grandpierre, Louis
    - FONDEUR (apprentissage de) § Mise en .. de POISSON (Etienne, Jean) âgé de 14 ans pour 5 ans, chez CLERGET (Pierre, Claude) qui le nourrit, loge, couche moyennant 200 livres., 15 août 1724; MC/ET/XXXIV/498
    - GILBERT (Nicolas) Maître menuisier Rue Neuve de Clery § Bail de porte de maison .., 20 août 1724; MC/ET/XXXIV/498
      bail; Gilbert, Nicolas
    - Poirier (Noël), maître menuisier, rue Neuve de Cléry § Bail de porte de maison .., 20 août 1724; MC/ET/XXXIV/498
      bail; Poirier, Noël
    - MASSION (Louis) Maître maçon faubourg Saint-Martin § Transport de rente foncière, 21 août 1724; MC/ET/XXXIV/498
      transport de droits; Massion, Louis
    - HARLOT (Mathurin) Maître doreur Rue Guérin Boisseau § Notoriété .., 25 août 1724; MC/ET/XXXIV/498
      Harlot, Mathurin
    - BOUDIN (Louis) Maître doreur Rue Guérin Boisseau. § Notoriété .., 26 août 1724; MC/ET/XXXIV/498
      Boudin, Louis
    - LEROY (Jean) Maître doreur Rue des Gravilliers § Notoriété -, 26 août 1724; MC/ET/XXXIV/498
      Leroy, Jean
    - BARDOUX (Jacques) Maître fondeur Rue de la Parcheminerie § Transport de brevet .., 2 septembre 1724; MC/ET/XXXIV/498
      Bardoux, Jacques
    - SERIN (Charles Gaspard) Sculpteur faubourg Saint-Laurent § Mariage, 2 septembre 1724; MC/ET/XXXIV/498
      contrat de mariage; Serin, Charles Gaspard
    - DELAISTRE (Gabriel) Maître fondeur Paroisse Saint-Croix de la Cité § Transport de brevet .., 2 septembre 1724; MC/ET/XXXIV/498
      Delaistre, Gabriel
    - BELHAGUE (Michel) Maçon; Rue de la Croix § Mise en apprentissage par .., 3 septembre 1724; MC/ET/XXXIV/498
      contrat d'apprentissage; Belhague, Michel
    - PENACHE (Antoine) Maçon Rue de Clery § Mariage de la fille de .., 4 septembre 1724; MC/ET/XXXIV/498
      contrat de mariage; Penache, Antoine
    - SEDAINE (Jean Pierre) Entrepreneur de bâtiments maître maçon Paroisse Saint-Gervais § Devis des ouvrages de maçonnerie ex. .. à faire les réparations d'une maison sise rue Quincampoix, 11 septembre 1724; MC/ET/XXXIV/498
      devis; Sedaine, Jean Pierre
    - Devis et marché des ouvrages de menuiserie et serrurerie pour rétablir le chœur de l'abbaye de Prières, diocèse de Vannes en Bretagne, paroisse de Billières., 20 septembre 1724; MC/ET/XXXIV/498
      Précisions sur les lieux: Billiers (Morbihan)--Prières (abbaye); Prières (Billiers, Morbihan)--Abbaye
      devis; marché; Billiers (Morbihan)
    - LEBOULLIER (Jean) Maître maçon Rue Maubuée § Testament de .., 20 septembre 1724; MC/ET/XXXIV/498
      testament; Leboullier, Jean
    - COUTELLAY (Anne) Maître brodeur Rue Neuve de Cléry § Inventaire après décès de .., 22 septembre 1724; MC/ET/XXXIV/498